【裁判字號】    89,訴,935
【裁判日期】    890531
【裁判案由】    妨害自由
【裁判全文】
台灣台中地方法院刑事判決                          八十九年度訴字第九三五號
    公  訴  人  台灣台中地方法院檢察署檢察官
    被      告  甲○○
右列被告因家庭暴力罪之妨害自由等案件，經檢察官提起公訴（八十九年度偵字第三
八六九號），本院判決如左：
    主  文
甲○○連續私行拘禁，處有期徒刑肆月。
    事  實
一、甲○○係乙○○之配偶，二人具有家庭暴力防治法第三條第一款所定之家庭成員
    關係。甲○○與乙○○屢因婚後交遊事項發生爭執，甲○○即基於妨害自由之概
    括犯意，先後於民國（下同）八十八年十二月十八日上午九時許，在台中縣沙
    鹿鎮○○路五十巷六號之住處，甲○○與乙○○發生口角，甲○○竟持電線捆綁
    乙○○之雙手，用布將乙○○之嘴巴塞住，反鎖房門，將乙○○關在房間內，剝
    奪乙○○之行動自由。嗣乙○○之女兒趁甲○○睡覺時，將電線剪斷，乙○○始
    逃往友人家暫避。八十八年十二月二十三日乙○○凌晨返家，翌日中午十一時
    許，正欲出門參加女兒就讀學校之聖誕節活動，甲○○因認乙○○係欲外出約會
    ，又持電線捆綁乙○○之手腳，將乙○○關在房間內，剝奪乙○○之行動自由。
    嗣因鄰居聽聞乙○○求就聲，遂以電話通知乙○○之母親蔡齊，迨蔡齊及媳婦陳
    秀娟趕往上址，始將乙○○之電線解開。
二、案經乙○○訴請台中縣警察局清水分局報請台灣台中地方法院檢察署檢察官。
    理  由
一、訊據被告就右揭之犯行坦承不諱，惟矢口否認涉有之犯行，惟查該部分犯行
    ，業據告訴人指訴歷歷，並經本院訊問陳雯妮（被告及告訴人之女）證稱確於八
    十八年十二月十八日目睹被告綑綁告訴人，嗣經其以剪刀剪斷電線；該次與辦聖
    誕會並非同次，外婆並未前往住處等語。查陳雯妮係為七十九年九月五日出生，
    案發當時係為九歲，已具一般事物辨別能力，證詞明確具體，應值採信。此外復
    有證人蔡齊、陳秀娟供述在卷，被告空言否認，不足採信，犯行洵堪認定。
二、核被告所為，係犯刑法第三百零二條第一項之罪，被告前後二次犯行，時間緊接
    ，構成要件相同，顯係基於概括犯意反覆為之，應依連續犯之規定論以一罪，並
    加重其刑。被告所為係屬家庭暴力防治法第二條第二項之家庭暴力罪，爰審酌被
    告與告訴人係屬夫妻，竟因細故嫌隙而多次綑綁告訴人，犯罪後猶飾詞否認，並
    無悔意等一切情狀，量處如主文所示之刑。
三、據上論斷，應依刑事訴訟法第二百九十九條第一項前段、刑法第三百零二條第一
    項、第五十六條，罰金罰鍰提高標準條例第一條前段，判決如主文。
中      華      民      國    八十九    年      五      月    三十一    日
                                            台灣台中地方法院刑事第一庭
                                                  法  官  張  升  星
右正本證明與原本無異。
如不服本判決，應於判決送達後十日內向本院提出上訴狀，上訴於台灣高等法院台中
分院（須附繕本）。
                                                  書記官
中      華      民      國    八十九    年      五      月    三十一    日
附錄法條：
刑法第三百零二條第一項：私行拘禁或以其他非法方法，剝奪人之行動自由者，處五
年以下有期徒刑、拘役或三百元以下罰金。


司法院資訊處製作；財團法人民間司法改革基金會備份。
